bulgarian.aff
#   Affix table for Bulgarian

nroffchars	().\\*
texchars	()\[]{}<\>\\$*.%

allaffixes	off
compoundwords	off

flagmarker	/

wordchars	[‡-ˇ] [¿-ﬂ]
# «‡ ‰‡ ÌˇÏ‡ ÌÂÒ˙‚ÏÂÒÚËÏÓÒÚ Ò ~/.ispell_default, ‡ÍÓ Ú‡Ï
# ËÏ‡ ÌÂ·˙Î„‡ÒÍË ‰ÛÏË, ËÎË ‡ÍÓ Â˜ÌËÍ‡ ‡ÁÔÓÁÌ‡‚‡ Ë ÌÂ·˙Î„‡ÒÍË
# (Ì‡Ô. ‡Ì„ÎËÈÒÍË) ‰ÛÏË, ÒÎÂ‰‚‡˘Ëˇ Â‰ Úˇ·‚‡ ‰‡ ÒÂ ‡ÁÍÓÏÂÌÚË‡:
wordchars	[a-z] [A-Z]

# ¿ÍÓ Â˜ÌËÍ˙Ú ‡ÁÔÓÁÌ‡‚‡ Ò˙ÒÚ‡‚ÌË ‰ÛÏË Í‡ÚÓ ÔÓ-·˙Á, Ì‡È-·˙Á
# ËÎË Í‡Ì‰Ë‰‡Ú-ÒÚÛ‰ÂÌÚ, ÚÓ ÒÎÂ‰‚‡˘Ëˇ Â‰ Úˇ·‚‡ ‰‡ ÒÂ ‡ÁÍÓÏÂÌÚË‡:
# boundarychars	"-"

suffixes

flag *A:
    .        >      ¿
    .        >      ¿“¿
    .        >      »
    .        >      »“≈
    .        >      »ﬂ
    .        >      »ﬂ“
    .        >      Œ
    .        >      Œ“Œ

flag *B:
    .        >      »
    .        >      »“≈
    .        >      “¿

flag *C:
    .        >      ¿
    .        >      »
    .        >      »“≈
    .        >      ⁄“

flag *D:
    .        >      ¿
    .        >      Œ¬≈
    .        >      Œ¬≈“≈
    .        >      ⁄“

flag *E:
    .        >      »
    .        >      »“≈
    .        >      ﬁ
    .        >      ﬂ
    .        >      ﬂ“

flag *F:
    .        >      ¿
    .        >      ≈
    .        >      »
    .        >      »“≈
    .        >      ⁄“

flag *G:
    .        >      ¿
    .        >      »
    .        >      »“≈
    .        >      Œ
    .        >      ⁄“

flag *H:
    .        >      »
    .        >      »“≈
    .        >      ﬂ
    .        >      ﬂ“

flag *I:
    .        >      ¿
    .        >      ⁄“

flag *J:
    .        >      “¿
    .        >      “¿“¿
    .        >      “Œ

flag *K:
    ¿        >      -¿,¿“¿
    ¿        >      -¿,»
    ¿        >      -¿,»“≈
    √        >      -√,√¿
    √        >      -√,√⁄“
    √        >      -√,«»
    √        >      -√,«»“≈
    ≈ Õ      >      -≈Õ,Õ¿
    ≈ Õ      >      -≈Õ,Õ¿“¿
    ≈ Õ      >      -≈Õ,Õ»
    ≈ Õ      >      -≈Õ,Õ»“≈
    ≈ Õ      >      -≈Õ,Õ»ﬂ
    ≈ Õ      >      -≈Õ,Õ»ﬂ“
    ≈ Õ      >      -≈Õ,ÕŒ
    ≈ Õ      >      -≈Õ,ÕŒ“Œ
    »        >      -»,¿
    »        >      -»,¿“¿
    »        >      -»,»“≈
    »        >      -»,»ﬂ
    »        >      -»,»ﬂ“
    »        >      -»,Œ
    »        >      -»,Œ“Œ
    ﬂ        >      -ﬂ,»
    ﬂ        >      -ﬂ,»“≈
    ﬂ        >      -ﬂ,ﬂ“¿

flag *L:
    ¿        >      -¿,¿“¿
    ¿        >      -¿,»
    ¿        >      -¿,»“≈
    ≈        >      -≈,≈“Œ
    ≈ Õ      >      -≈Õ,…Õ¿
    ≈ Õ      >      -≈Õ,…Õ¿“¿
    ≈ Õ      >      -≈Õ,…Õ»
    ≈ Õ      >      -≈Õ,…Õ»“≈
    ≈ Õ      >      -≈Õ,…Õ»ﬂ
    ≈ Õ      >      -≈Õ,…Õ»ﬂ“
    ≈ Õ      >      -≈Õ,…ÕŒ
    ≈ Õ      >      -≈Õ,…ÕŒ“Œ
    ≈ ÷      >      -≈÷,≈÷¿
    ≈ ÷      >      -≈÷,≈÷Œ
    ≈ ÷      >      -≈÷,≈÷⁄“
    ≈ ÷      >      -≈÷,÷»
    ≈ ÷      >      -≈÷,÷»“≈
    ≈        >      -≈,ﬂ
    ≈        >      -≈,ﬂ“¿
    »        >      -»,¿
    »        >      -»,¿“¿
    »        >      -»,»“≈
    »        >      -»,»ﬂ
    »        >      -»,»ﬂ“
    »        >      -»,Œ
    »        >      -»,Œ“Œ
    Œ        >      -Œ,¿
    Œ        >      -Œ,¿“¿
    Œ        >      -Œ,Œ“Œ
    ⁄ ¬      >      -⁄¬,¬¿
    ⁄ ¬      >      -⁄¬,¬¿“¿
    ⁄ ¬      >      -⁄¬,¬»
    ⁄ ¬      >      -⁄¬,¬»“≈
    ⁄ ¬      >      -⁄¬,¬»ﬂ
    ⁄ ¬      >      -⁄¬,¬»ﬂ“
    ⁄ ¬      >      -⁄¬,¬Œ
    ⁄ ¬      >      -⁄¬,¬Œ“Œ
    ⁄ √      >      -⁄√,√¿
    ⁄ √      >      -⁄√,√¿“¿
    ⁄ √      >      -⁄√,√»
    ⁄ √      >      -⁄√,√»“≈
    ⁄ √      >      -⁄√,√»ﬂ
    ⁄ √      >      -⁄√,√»ﬂ“
    ⁄ √      >      -⁄√,√Œ
    ⁄ √      >      -⁄√,√Œ“Œ
    ⁄        >      -⁄ , ¿
    ⁄        >      -⁄ , ¿“¿
    ⁄        >      -⁄ , »
    ⁄        >      -⁄ , »“≈
    ⁄        >      -⁄ , »ﬂ
    ⁄        >      -⁄ , »ﬂ“
    ⁄        >      -⁄ , Œ
    ⁄        >      -⁄ , Œ“Œ
    ⁄ À      >      -⁄À,À¿
    ⁄ À      >      -⁄À,À¿“¿
    ⁄ À      >      -⁄À,À»
    ⁄ À      >      -⁄À,À»“≈
    ⁄ À      >      -⁄À,À»ﬂ
    ⁄ À      >      -⁄À,À»ﬂ“
    ⁄ À      >      -⁄À,ÀŒ
    ⁄ À      >      -⁄À,ÀŒ“Œ
    ⁄ –      >      -⁄–,–¿
    ⁄ –      >      -⁄–,–¿“¿
    ⁄ –      >      -⁄–,–»
    ⁄ –      >      -⁄–,–»“≈
    ⁄ –      >      -⁄–,–»ﬂ
    ⁄ –      >      -⁄–,–»ﬂ“
    ⁄ –      >      -⁄–,–Œ
    ⁄ –      >      -⁄–,–Œ“Œ
    ⁄ ÿ      >      -⁄ÿ,ÿ¿
    ⁄ ÿ      >      -⁄ÿ,ÿ¿“¿
    ⁄ ÿ      >      -⁄ÿ,ÿ»
    ⁄ ÿ      >      -⁄ÿ,ÿ»“≈
    ⁄ ÿ      >      -⁄ÿ,ÿ»ﬂ
    ⁄ ÿ      >      -⁄ÿ,ÿ»ﬂ“
    ⁄ ÿ      >      -⁄ÿ,ÿŒ
    ⁄ ÿ      >      -⁄ÿ,ÿŒ“Œ
    ﬂ ¬      >      -ﬂ¬,≈¬»
    ﬂ ¬      >      -ﬂ¬,≈¬»“≈
    ﬂ ¬      >      -ﬂ¬,≈¬»ﬂ
    ﬂ ¬      >      -ﬂ¬,≈¬»ﬂ“
    ﬂ ¬      >      -ﬂ¬,ﬂ¬¿
    ﬂ ¬      >      -ﬂ¬,ﬂ¬¿“¿
    ﬂ ¬      >      -ﬂ¬,ﬂ¬Œ
    ﬂ ¬      >      -ﬂ¬,ﬂ¬Œ“Œ
    ﬂ        >      -ﬂ ,≈ »
    ﬂ        >      -ﬂ ,≈ »“≈
    ﬂ        >      -ﬂ ,≈ »ﬂ
    ﬂ        >      -ﬂ ,≈ »ﬂ“
    ﬂ        >      -ﬂ ,ﬂ ¿
    ﬂ        >      -ﬂ ,ﬂ ¿“¿
    ﬂ        >      -ﬂ ,ﬂ Œ
    ﬂ        >      -ﬂ ,ﬂ Œ“Œ
    ﬂ À      >      -ﬂÀ,≈À»
    ﬂ À      >      -ﬂÀ,≈À»“≈
    ﬂ À      >      -ﬂÀ,≈À»ﬂ
    ﬂ À      >      -ﬂÀ,≈À»ﬂ“
    ﬂ À      >      -ﬂÀ,ﬂÀ¿
    ﬂ À      >      -ﬂÀ,ﬂÀ¿“¿
    ﬂ À      >      -ﬂÀ,ﬂÀŒ
    ﬂ À      >      -ﬂÀ,ﬂÀŒ“Œ
    ﬂ Ã      >      -ﬂÃ,≈Ã»
    ﬂ Ã      >      -ﬂÃ,≈Ã»“≈
    ﬂ Ã      >      -ﬂÃ,≈Ã»ﬂ
    ﬂ Ã      >      -ﬂÃ,≈Ã»ﬂ“
    ﬂ Ã      >      -ﬂÃ,ﬂÃ¿
    ﬂ Ã      >      -ﬂÃ,ﬂÃ¿“¿
    ﬂ Ã      >      -ﬂÃ,ﬂÃŒ
    ﬂ Ã      >      -ﬂÃ,ﬂÃŒ“Œ
    ﬂ Õ      >      -ﬂÕ,≈Õ»
    ﬂ Õ      >      -ﬂÕ,≈Õ»“≈
    ﬂ Õ      >      -ﬂÕ,≈Õ»ﬂ
    ﬂ Õ      >      -ﬂÕ,≈Õ»ﬂ“
    ﬂ Õ      >      -ﬂÕ,ﬂÕ¿
    ﬂ Õ      >      -ﬂÕ,ﬂÕ¿“¿
    ﬂ Õ      >      -ﬂÕ,ﬂÕŒ
    ﬂ Õ      >      -ﬂÕ,ﬂÕŒ“Œ
    ﬂ œ      >      -ﬂœ,≈œ»
    ﬂ œ      >      -ﬂœ,≈œ»“≈
    ﬂ œ      >      -ﬂœ,≈œ»ﬂ
    ﬂ œ      >      -ﬂœ,≈œ»ﬂ“
    ﬂ œ      >      -ﬂœ,ﬂœ¿
    ﬂ œ      >      -ﬂœ,ﬂœ¿“¿
    ﬂ œ      >      -ﬂœ,ﬂœŒ
    ﬂ œ      >      -ﬂœ,ﬂœŒ“Œ
    ﬂ “      >      -ﬂ“,≈“»
    ﬂ “      >      -ﬂ“,≈“»“≈
    ﬂ “      >      -ﬂ“,≈“»ﬂ
    ﬂ “      >      -ﬂ“,≈“»ﬂ“
    ﬂ “      >      -ﬂ“,ﬂ“¿
    ﬂ “      >      -ﬂ“,ﬂ“¿“¿
    ﬂ “      >      -ﬂ“,ﬂ“Œ
    ﬂ “      >      -ﬂ“,ﬂ“Œ“Œ

flag *M:
    ≈        >      -≈,¿
    ≈        >      -≈,¿“¿
    ≈        >      -≈,≈“Œ
    ≈ ÷      >      -≈÷,≈÷¿
    ≈ ÷      >      -≈÷,≈÷Œ
    ≈ ÷      >      -≈÷,≈÷⁄“
    ≈ ÷      >      -≈÷,…÷»
    ≈ ÷      >      -≈÷,…÷»“≈
    » Õ      >      -»Õ,»
    » Õ      >      -»Õ,»Õ¿
    » Õ      >      -»Õ,»ÕŒ
    » Õ      >      -»Õ,»Õ⁄“
    » Õ      >      -»Õ,»“≈
    …        >      -…,»
    …        >      -…,»“≈
    …        >      -…,ﬁ
    …        >      -…,ﬂ
    …        >      -…,ﬂ“
    Œ        >      -Œ,»
    Œ        >      -Œ,»“≈
    Œ        >      -Œ,Œ“Œ
    ⁄ Ã      >      -⁄Ã,Ã¿
    ⁄ Ã      >      -⁄Ã,Ã»
    ⁄ Ã      >      -⁄Ã,Ã»“≈
    ⁄ Ã      >      -⁄Ã,Ã⁄“
    ⁄ Ã      >      -⁄Ã,⁄Ã¿
    ﬂ        >      -ﬂ,»
    ﬂ        >      -ﬂ,»“≈
    ﬂ        >      -ﬂ,ﬂ“¿

flag *N:
    ≈ À      >      -≈À,≈À¿
    ≈ À      >      -≈À,≈À⁄“
    ≈ À      >      -≈À,À»
    ≈ À      >      -≈À,À»“≈
    ≈ ÷      >      -≈÷,≈÷¿
    ≈ ÷      >      -≈÷,≈÷⁄“
    ≈ ÷      >      -≈÷,÷»
    ≈ ÷      >      -≈÷,÷»“≈
    ⁄ À      >      -⁄À,À»
    ⁄ À      >      -⁄À,À»“≈
    ⁄ À      >      -⁄À,⁄À¿
    ⁄ À      >      -⁄À,⁄À⁄“
    ⁄ Ã      >      -⁄Ã,Ã»
    ⁄ Ã      >      -⁄Ã,Ã»“≈
    ⁄ Ã      >      -⁄Ã,⁄Ã¿
    ⁄ Ã      >      -⁄Ã,⁄Ã⁄“
    ⁄ –      >      -⁄–,–»
    ⁄ –      >      -⁄–,–»“≈
    ⁄ –      >      -⁄–,⁄–¿
    ⁄ –      >      -⁄–,⁄–⁄“

flag *O:
    ≈        >      -≈,≈“Œ
    ≈        >      -≈,»ﬂ
    ≈        >      -≈,»ﬂ“¿
    …        >      -…,»
    …        >      -…,»“≈
    …        >      -…,ﬂ
    …        >      -…,ﬂ“
             >      - , ¿
             >      - , ⁄“
             >      - ,÷»
             >      - ,÷»“≈
    Œ        >      -Œ,Œ¬÷»
    Œ        >      -Œ,Œ¬÷»“≈
    Œ        >      -Œ,Œ“Œ
    ’        >      -’,—»
    ’        >      -’,—»“≈
    ’        >      -’,’¿
    ’        >      -’,’⁄“
